# 请教陈版主房地产企业合并报表层面的借款利息处理

提问人：wx_625680388a14 时间：2023-03-03 17:13:47
请教陈版主，房地产企业由母公司从外部借款并将其以缴纳资本金形式转入子公司，子公司将该笔资金用于拍地开发等事宜。在母公司个别报表层面，该借款费用作为财务费用列支，子公司个别报表因为注册资本金没有利息支出，故无需考虑。在合并报表层面，能否将母公司在财务费用列支的本笔利息支出调整到资本化项目。按照实体理论，将整个集团看作一个整体，那此笔借款用于资本化项目利息支出应当予以资本化。感谢

回答人：chenyiwei
参考：《中审众环研究 2020 》之“问题1-1-44（关联方借款的利息支出资本化问题）”、“问题1-1-45（集团统贷统还的借款费用资本化问题）”、“问题1-1-46（合并报表和个别报表对利息资本化的处理问题）”。

提问人：wx_625680388a14 时间：2023-03-07 11:34:57
感谢陈版主的回复，我仔细看了《中审众环研究 2020 》关于 3 个问题的解释，并且认为这种情况在合并报表层面属于应当资本化的情形，但是有个别扭就是，母公司借款的因为是作为长期股权投资投入子公司，导致利息费用只能费用化，而子公司因为收到的是实收资本没有利息支出。我们最终在合并报表中能把原母公司的财务费用调整为资本化利息吗？

回答人：chenyiwei
在能够获取充分证据的前提下，可以。